【裁判字號】    90,訴,1073
【裁判日期】    901023
【裁判案由】    偽證等
【裁判全文】
臺灣臺南地方法院刑事判決                          九十年度訴字第一七三號
    公  訴  人  臺灣台南地方法院檢察署檢察官
    被      告  丙○○
    被      告  甲○○
右列被告因偽證等案件，經檢察官提起公訴（九十年度偵字第八九八八號、九十年度
偵緝字第三七七號），本院判決如左：
    主  文
丙○○轉讓第二級毒品，累犯， 處有期徒刑柒月。
甲○○無罪。
    理  由
一、公訴意旨以：丙○○於八十九年八月二十七日下午二時四十分許，在台南縣永康
    市○○路四六巷六二號前，無償轉讓第二級毒品安非他命一小包（含包裝紙重０
    ．九公克）予甲○○，嗣為警當場查獲甲○○，並扣得上開安非他命一小包，而
    丙○○則乘機逃逸。甲○○明知上開扣案之安非他命一小包，係丙○○於上開時
    、地所贈與，竟於九十年七月二十六日下午，在本署第六偵查庭以證人身分作證
    時，就案情有重要關係之事項，供前具結，而為虛偽陳述「該扣案之安非他命是
    其與丙○○合資購買的」。因認丙○○所為，係犯毒品危害防制條例第八條第二
    項之轉讓第二級毒品罪嫌、甲○○所為，係犯刑法第一百六十八條之偽證罪嫌。
二、按犯罪事實應依證據認定之，無證據不得推定其犯罪事實；又不能證明被告犯罪
    者，即應諭知無罪之判決，刑事訴訟法第一百五十四條、第三百零一條第一項分
    別定有明文。
三、本件公訴人認被告二人分別涉有上開罪嫌，無非以上揭事實，業據告訴人
      指證明確，且
    等資為依據。
            證據並所犯法條
一、訊據被告丙○○及甲○○均矢口否認有右揭犯行，一致辯稱：扣案之安非他命確
    係渠等合資所購買，丙○○出資四千元，甲○○出資一千元云云。惟查，右揭被
    告丙○○無償轉讓安非他命予被告甲○○之事實，業據被告甲○○於八十九年八
    月二十七日、八十九年九月八日及八十九年十二月十四日偵訊中供述明確，並具
    結在案，且被告丙○○於九十年七月十日偵訊中亦坦承其情不諱，雖被告等於九
    十年七月二十六日同自台灣台南戒治所提訊後翻異前詞辯稱：扣案之安非他合係
    渠等合資購買云云。然查，經隔離訊問被告二人有關合資購買毒品之細節，被告
    丙○○供稱：伊拿出四千元出來時，甲○○未同時拿出一千元，是在購買毒品時
    才拿出來的。伊去載甲○○時有拿四千元給甲○○看，表示伊身上有這些錢，但
    錢並未交給甲○○，是交易毒品時侯，甲○○拿出一千元交給伊，連同伊四千元
    共五千元，伊交給賣主云云，而被告甲○○卻供稱：伊上車後，他拿四千元出來
    ，伊拿一千元出來共五千元，放在伊身上，然後打電話給「藥頭」（即販賣毒品
    者）綽號「阿龍」。交易時是「阿龍」的女朋友上伊等的車子，五千元是伊交給
    該女子云云，二人之供述明顯不符。又
被告丙○○於八十九年十一月二十四日、
    九十年一月十九日及九十年一月二十日偵訊中，除一味否認有無償轉讓安非他命
    予甲○○外，均未提及與甲○○合資購買毒品之事，甚且於九十年一月二十日偵
    訊中復供稱：扣案之安非他命是甲○○自己去購買的，是他在車上告訴伊的等語
    。綜上所述，足認被告等於九十年七月二十六日所為之供詞，均係串證後所為之
    虛偽陳述，不足採信。此外，復有上開九十年七月二十六日偵訊筆錄、證人結文
    各一份在卷及安非他命一小包（含包裝紙重０．九公克）扣案可資佐證，且被告
    甲○○此部分作證事項，足以造成被告丙○○受不正確裁判之影響，乃對案情有
    重要關
二、核被告丙○○所為，係犯毒品危害防制條例第八條第二項之轉讓第二級毒品罪嫌
    ，被告甲○○所為，係犯刑法第一百六十八條之偽證罪嫌。查被告丙○○甫於八
    十七年八月六日受有期徒刑之執行完畢，有本署刑案資料查註紀錄表在卷可按，
    其於五年內再犯本件有期徒刑以上之罪，為累犯，請依刑法第四十七條規定加重
    本刑至二分之一。
三、依刑事訴訟法第二百五十一條第一項提起公訴。
        此  致
臺灣臺南地方法院
中      華      民      國      九十      年      八      月    十三    日
                                      檢察官  乙  ○  ○
本件證明與原本無異
中      華      民      國      九十      年      八      月   二十四   日
                                      書記官  邱  子  軒
附錄法條：
毒品危害防制條例第八條第二項
  轉讓第二級毒品者，處六月以上五年以下有期徒刑，得併科新台幣七十萬元以下罰
  金。
刑法第一百六十八條
  於執行審判職務之公署審判時或於檢查官偵查時，證人、鑑定人、通譯於案情有重
  要關係之事項，供前或供後具結，而為虛偽陳述者，處七年以下有期徒刑。
四、訊據被告堅決否認有右揭犯行，辯稱：
    等語。
五、經查：
  (1)告訴人之告訴，係以使被告受刑事訴追為目的，是其陳述是否與事實相符，仍應
    調查其他證據以資審認，最高法院五十二年度台上字第一三００號著有判例。
  (2)本件告訴人
  (3)綜上所述，參互印證，告訴人之指述既多所不實，證人      之證詞
    亦難遽採，自不得僅憑被害人受有上揭    傷
    害，認定被告確有    之犯行。被告所辯
    尚非顯違常情，洵堪採信。
六、據上所陳，本件依調查所得證據尚不足以證明被告確有之犯行，此外復查無其他
    積極證據足資證明被告有右述犯行，揆諸首開說明，犯罪尚屬不能證明，應為無
    罪之諭知。
據上論斷，應依刑事訴訟法第三百零一條第一項，判決如主文。
中      華      民      國      九十      年      十    月    二十三    日
                              臺灣臺南地方法院刑事第五庭
                                  法  官
右正本證明與原本無異
如不服本判決應於送達後十日內向本院提出上訴狀
                                  書記官
中      華      民      國      九十      年      十    月    二十三    日


司法院資訊處製作；財團法人民間司法改革基金會備份。
